# 财务报告披露问题

提问人：二月风筝 时间：2017-04-18 00:02:45
请教陈版主一个关于财务报告披露问题，背景如下： A公司系集团公司， 2016 年A公司以其B子公司 200 万股作为质押取得某证券公司借款 5000 万元，在合并报表中需要披露受限资产，但是该子公司已纳入合并范围，长期股权投资抵销后余额为0.针对此种情况该如何披露呢？谢谢！

回答人：chenyiwei
可以在该项借款所在报表项目（短期借款或长期借款）的附注中披露其质押情况。而不是披露为“所有权或使用权受到限制的资产”。

提问人：苹果宝贝 007 时间：2017-04-18 11:39:24
陈版，如果是因为银行贷款，担保公司提供了担保，公司将机器设备这些固定资产反担保抵押给担保公司呢？
是否也要在受限资产做披露？

回答人：chenyiwei
需要。